【裁判字號】    98,交聲,2129
【裁判日期】    980831
【裁判案由】    違反道路交通管理處罰條例聲明異議
【裁判全文】
臺灣臺北地方法院交通事件裁定        98年度交聲字第2129號
原處分機關  臺北市交通事件裁決所
異  議  人
即受處分人  甲○○
上列受處分人因違反道路交通管理處罰條例案件，對於臺北市交
通事件裁決所中華民國九十八年六月十一日所為之處分（原處分
案號：北市裁罰字裁二二－ＡＤ0000000號），聲明異議
，本院裁定如下：
    主  文
異議駁回。
    理  由
一、按行車速度，依速限標誌或標線之規定，道路交通安全規則
    第九十三條第一項前段定有明文。次按汽車駕駛人，行車速
    度，超過規定之最高時速，或低於規定之最低時速，除有第
    四十三條第一項第二款情形外，處新臺幣（下同）一千二百
    元以上二千四百元以下罰鍰，為道路交通管理處罰條例第四
    十條所明定。再汽車駕駛人駕駛汽車有違反道路交通管理處
    罰條例第四十條規定者，除應依該條所規定之罰緩處罰外，
    並予記違規點數一點，復為道路交通管理處罰條例第六十三
    條第一項第一款所明文規定。末以「汽車駕駛人之行為有下
    列情形之一，當場不能或不宜攔截製單舉發者，得逕行舉發
    ：……七、經以科學儀器取得證據資料證明其行為違規。」
    、「第一項逕行舉發，應記明車輛牌照號碼、車型等可資辨
    明之資料，以汽車所有人為被通知人製單舉發。」、「本條
    例之處罰，受舉發違反道路交通管理事件之受處罰人，認為
    受舉發之違規行為應歸責他人者，應於舉發違反道路交通管
    理事件通知單應到案日期前，檢附相關證據及應歸責人相關
    證明文件，向處罰機關告知應歸責人，處罰機關應即另行通
    知應歸責人到案依法處理。逾期未依規定辦理者，仍依本條
    例各該違反條款規定處罰。」，亦為道路交通管理處罰條例
    第七條之二第一項第七款、第四項、第八十五條第一項所明
    文規定。是駕駛人駕駛小型車而其行車速度，超過規定之最
    高時速未滿二十公里，嗣為警逕行舉發，而在舉發通知單上
    所載之應到案期限內繳納罰鍰或到案聽候裁決或提出申訴或
    陳述，經處罰機關調查後仍認定有上開違規行為者，依違反
    道路交通管理事件統一裁罰基準及處理細則（下稱處理細則
    ）第二條第二項所定之違反道路交通管理事件統一裁罰基準
    表（下稱基準表）之規定，應裁處一千六百元之罰鍰，併記
    違規點數一點。
二、本件異議人即受處分人甲○○所有之車牌號碼四六○三－Ｕ
    Ｙ號自用一般小客車，於民國九十八年一月二十三日二十二
    時四十四分許，行經臺北市○○○○道路（南向避車彎處）
    處時，因該處道路路段速限為八十公里，受處分人所有之該
    車竟以九十四公里之速度超速十四公里行駛，而為設置於該
    處之雷達測速採證，臺北市政府警察局北投分局交通分隊警
    員認依該測速採證照片所示，受處分人所有之車輛有違反道
    路交通管理處罰條例第四十條規定之行為，遂逕行掣單舉發
    ，經將舉發通知單送達受處分人後，受處分人於應到案日期
    （本件舉發通知單所載之應到案日期為九十八年三月十七日
    ，因本件舉發通知單含採證照片於九十八年二月十三日以第
    一八四六五三號掛號郵寄違規車輛車籍登記地，嗣因招領逾
    期無人簽收遭退回，臺北市政府警察局交通警察大隊遂依行
    政程序法第七十四條及第七十六條規定於九十八年三月十七
    日以第一四九七九五號雙掛號郵件檢附送達證書再交寄郵局
    辦理戶籍地寄存送達，完成送達程序，惟其辦理寄存送達日
    期已屆應到案期日，經受處分人申訴，為保障受處分人救濟
    期日利益，原處分機關遂同意將應到案期日延至九十八年六
    月十一日）前之九十八年四月十五日向原處分機關提出申訴
    ，經原處分機關函請舉發機關調查結果，仍認受處分人有前
    開違規行為，原處分機關遂依道路交通管理處罰條例第四十
    條、第六十三條第一項第一款（漏列第一項第一款）及處理
    細則第四十三條、第四十四條暨基準表之規定，裁處受處分
    人罰鍰一千六百元，並記違規點數一點在案。
三、本件聲明異議意旨詳如後附之聲明異議狀影本所載。
四、經查：受處分人所有之前開車輛確於上揭時、地以行車速度
    時速九十四公里（超速十四公里）行駛之事實，業據受處分
    人於聲明異議狀內自承明確，並有卷附之採證照片一幀在卷
    可查，堪認本件受處分人確有行車速度超過規定最高時速十
    四公里未滿二十公里之事實無訛。再觀諸卷內之採證照片，
    受處分人違規行為遭拍攝之剎那間，受處分人車輛之左右、
    後方均無其他車輛，與受處分人所稱因彎路旁邊有車輛行駛
    ，無法變換車道，中型貨車在後方高速緊逼，欲行追撞，其
    係為躲避該車逃命而超速云云顯有不符，受處分人所辯要係
    卸責之詞，不足採信。
五、綜上所述，受處分人所有之前開車輛確有於上揭時、地以行
    車速度超過規定之最高時速未滿二十公里行駛之違規行為，
    且在應到案日期前提出申訴，從而原處分機關依道路交通管
    理處罰條例第四十條、第六十三條第一項第一款、處理細則
    第四十三條、第四十四條暨基準表之規定，以受處分人所有
    之前開車輛有行車速度超過規定之最高時速未滿二十公里行
    駛，裁處罰鍰一千六百元，並記違規點數一點，核無違誤，
    本件受處分人聲明異議為無理由，應予駁回。
據上論斷，應依道路交通案件處理辦法第十九條，裁定如主文。
中    華    民    國    98    年    8     月    31    日
                  交通法庭  法  官  黃紹紘
以上正本證明與原本無異。
如不服本裁定，應於送達後5日內，向本院提出抗告狀。
                            書記官  陳靜君
中    華    民    國    98    年    9     月    8     日


司法院資訊處製作；財團法人民間司法改革基金會備份。
